臺灣基隆地方法院民事裁定
111年度補字第742號
原      告  陳美惠
被      告  李寶玉

上列當事人間宣告調解無效事件，本院裁定如下：
    主  文
本件訴訟標的價額核定為新臺幣72萬元。
原告至遲應於前開核定訴訟標的價額之裁定確定後5日內，向本
院補繳第一審裁判費新臺幣7,820元。如逾期未補繳，即以裁定
駁回其訴。
    理  由
一、按提起民事訴訟應依民事訴訟法第77條之13規定繳納裁判費
    ，此為必須具備之程式。又按「核定訴訟標的之價額，以起
    訴時之交易價額為準，無交易價額者，以原告就訴訟標的所
    有之利益為準」；「以一訴主張數項標的者，其價額合併計
    算之。但所主張之數項標的互相競合或應為選擇者，其訴訟
    標的價額，應依其中價額最高者定之。」，民事訴訟法第77
    條之1第2項、第77條之2第1項分別定有明文。再原告之訴，
    有起訴不合程式或不備其他要件者，法院應以裁定駁回之。
    但其情形可以補正者，審判長應定期間先命補正，此為民事
    訴訟法第249條第1項第6款所明文規定。
二、本件原告起訴提起先備位訴訟，此種客觀的預備訴之合併，
    雖有數個訴訟標的與訴之聲明，但原告僅請求法院就其中之
    一為其勝訴之判決，其訴訟利益僅為其中一個，其訴訟標的
    價額，依上開規定選擇其中價額最高者定之。而原告先備位
    聲明分別係確認及撤銷新北市○○區○○○○○000○○○○○00號調解
    書，訴訟標的價額相同，因此即以調解書無效原告所得利益
    核定本件訴訟標的價額。上開調解書內容為「聲請人（即原
    告）同意於111年11月10日中午12點前搬離系爭租屋處（即
    新北市○○區○○路00號1樓），並點交還與對造人」，是以本
    件乃以被告得否請求原告將系爭房屋返還占有使用為訴訟標
    的之利益，是其價額自應以系爭房屋之價值為準；而土地法
    第97條第1項規定：「城市地方房屋之租金，以不超過土地
    及其建築物申報總價年息百分之十為限」，參以系爭租賃契
    約約定每月租金新臺幣（下同）6,000元，以此逆推，系爭
    房屋應有72萬元之價值（計算式：6,000元×12個月÷10%＝720
    ,000元），爰核定本件訴訟標的價額為72萬元。依民事訴訟
    法第77條之13之規定，應徵第一審裁判費為7,820元。　　
三、當事人對於本院核定訴訟標的價額之裁定，得於10日內抗告
    ，故原告至遲應於本院前開核定訴訟標的價額之裁定確定後
    5日內，向本院補繳第一審裁判費7,820元，如逾期未補繳，
    即以裁定駁回其訴，裁定如主文。

中　　華　　民　　國　　111 　年　　11　　月　　21　　日
                      民事庭法官  王翠芬
以上正本係照原本作成。
一、如不服本裁定主文第1項，得於本裁定送達後10日向本院提
    出抗告狀，並繳納抗告裁判費新臺幣1000元，抗告於臺灣高
    等法院。
二、對本裁定主文第2項，不得抗告。　　
中　　華　　民　　國　　111 　年　　11　　月　　21　　日
                          書記官  陳怡君